臺灣高雄地方法院刑事判決　　　　　　　　　　　　九十三年度簡上字第四一四號
　　上　訴　人　乙○○　男　三.
　　即　被　告
右列上訴人因違反商標法等案件，不服本院簡易庭中華民國九十三年度簡字第一五三
二號，中華民國九十三年五月三十一日第一審判決（聲請簡易判決案號：臺灣高雄地
方法院檢察署九十三年度偵字第三五三二號）提起上訴，本院管轄第二審之合議庭判
決如左：
    主  文
原判決撤銷。
乙○○明知為未得商標權人同意，於同一商品，使用相同之註冊商標商品而販賣，處
有期徒刑伍月，如易科罰金，以佰元折算壹日。
扣案如附表一所示仿冒商標圖樣之香菸均沒收之。
    事  實
一、乙○○前於民國（下同）九十一年間，因違反菸酒管理法案件，經本院以九十二
    年度易字第四七四號判處拘役五十九日。於九十二年間，再因違反菸酒管理法案
    件，經本院判處有期徒刑三月確定（於九十三年二月十二日易科罰金執行完畢，
    非累犯），猶不知悔改，明知附表一所示「長壽LONG LIFE及圖」、「長壽及圖
    」、「GENTLE及圖」、「長壽GENTLE及圖」、「Davidoff」、「MILD SEVEN」、
    「MILD SEVEN７」、「SLIVER STARLET７」、「SEVEN STARS」、「峰」、「萬
    寶路」商標，為附表所示商標專用權人向前經濟部中央標準局（現改制為經濟部
    智慧財產局）申請核准註冊，取得商標專用權，均指定使用於菸類之專用商品，
    未經商標專用權人之授權，不得於同一或類似商品使用相同或近似之商標圖樣，
    且明知其於九十三年一月十二日在高雄縣萬大橋邊，以每條新台幣（下同）一百
    元，總價二十萬元所購得之香菸，為未得商標權人同意，於同一商品，使用相同
    於上開註冊商標之圖樣之商品，竟基於明知為未得商標權人同意，於同一商品使
    用相同註冊商標商品而販賣之犯意而販入，並將上開香菸置於鄭昆輝位於高雄縣
    大寮鄉○○村○○路七號住處，嗣於同年一月十三日下午二時許，在前址為警查
    獲，並扣得如附表一、二所示之香菸（聲請簡易判決處刑書誤載附表一編號一所
    示香菸為四千八百十四包）。
二、案經告訴人台灣菸酒股份有限公司訴由內政部警政署保安警察第三總隊第一大隊
    報告台灣高雄地方法院檢查署檢察官偵查聲請簡易判決處刑。
    理  由
一、訊據上訴人即被告乙○○對於右揭犯罪事實坦承不諱，而扣案如附表一所示之香
    菸為被告販入後寄放在鄭昆輝位於高雄縣大寮鄉○○村○○路七號住處之事實，
    業經證人鄭昆輝於警詢中證述屬實，並有警卷所附現場相片四張可佐。又前開香
    菸為仿冒他人享有商標專用權商標商品之事實，除據告訴代理人甲○○指訴甚詳
    ，尚有警卷所附大衛杜夫公司台灣總代理商商真股份有限公司回函、台灣菸酒股
    份有限公司內埔煙廠回函、傑太日煙國際股份有限公司回函、菲利普莫里斯台灣
    分公司回函各一紙及附表一示各商標專用權人享有商標專用權之權利證明文件可
    資為證。此外，並有扣案如附表一所示之仿冒香菸足資佐證。足見被告之自白與
    事實相符，堪予採信，本件事證明確，被告犯行洵堪認定。
二、按所謂販賣行為，並不以販入之後復行賣出為要件，祇要以營利為目的，將之購
    入或賣出，有一於此，其犯罪即屬既遂，有最高法院六十七年度臺上字第二五○
    ○號判例意旨可資參照，準此，意圖營利而販入仿冒商品，即應依販賣既遂罪論
    處。是核被告明知未得商標權人或團體商標權人同意於同一商品使用相同之註冊
    商標之商品而販賣之所為，係犯商標法第八十二條販賣仿冒商標商品罪。
三、原審論罪科刑雖非無見。然查：(一)、附表二所示扣案香菸係商真股份有限公司合
    法代理進口之大衛杜夫公司產製香菸之事實，有警卷所附商真股份有限公司回函
    一紙可憑，被告購入此一部份香菸之事實，未據公訴人起訴，原審逕以該等香菸
    亦係仿冒大衛杜夫公司商標之商品予以判決，尚有未洽。(二)、菸酒管理法第四十
    七條業於九十三年一月七日修正公佈，並由行政院定自九十三年七月一日施行，
    其修正後第四十七條第一項之條文為「販賣、運輸、轉讓或意圖販賣而陳列私菸
    、私酒者，處新台幣五萬元以上五十萬元以下罰鍰。但查獲物查獲時現值超過新
    台幣五十萬元者，處查獲物查現值一被以上五倍以下罰鍰。」比較新舊法結果，
    新法已將舊法之「一年以下有期徒刑、拘役或科或併科新台幣十五萬元以上七十
    五萬元以下罰金」之刑罰刪除，改以行政罰鍰處罰。原審未及比較適用新法，亦
    有未洽。上訴意旨認原審判決不當非無理由，本院應予撤銷改判。爰審酌被告素
    行、販賣仿冒商品之行為，非但造成商標權人蒙受銷售損失，亦使民眾對商品價
    值判斷形成混淆，令商標權人合法商品之信譽與品質受質疑，進而國家國際形象
    受損，及其犯罪動機、目的、手段，犯後坦承犯行非無悔意等一切情狀，量處如
    主文所示之刑，併諭知易科罰金之折算標準。如附表一所示仿冒商標圖樣之香菸
    ，係被告犯商標法第八十二條之罪所販賣之商品，是不問屬於其所有與否，均應
    依同法第八十三條之規定，宣告沒收之。
四、公訴意旨另以：被告乙○○明知其於前開時、地所購得如附表一、二所示之香菸
    為私菸，竟基於意圖販賣營利之犯意而販入賺取差價牟利。因認被告此部份所為
    ，另涉有違反菸酒管理法第四十七條之罪嫌。惟按「案件有左列情形之一者，應
    諭知免訴之判決：‧‧‧四犯罪後之法律已廢止其刑罰者。」，刑事訴訟法第三
    百零二條第四款定有明文。本件公訴人以被告販賣私菸，涉犯菸酒管理法第四十
    七條之罪嫌，固非無據。然菸酒管理法業於九十三年一月七日，經總統以華總一
    字第○九二○○二四九二二一號令修正公布全文，並經行政院以民國九十三年六
    月十四日秘臺參字第○九三○○一四九九五號公告自九十三年七月一日施行。其
    中就販賣私菸行為之處罰，修正前係規定於該法第四十七條，法定刑為「一年以
    下有期徒刑，拘役或科或併科新臺幣十五萬元以上七十五萬元以下罰金」，修正
    後同列為第四十七條，然其處罰則規定變更為「五萬元以上五十萬元以下罰鍰」
    ，是以上開修正已將販賣私菸之行為除罪化而廢除刑罰，改以行政罰為之。從而
    被告行為後，其原觸犯之法律既已廢止其刑罰，依前開之說明，本應就被告此部
    分之犯行，為免訴之諭知。惟公訴人認為此部分之行為與前開論罪科刑部分有裁
    判上之一罪關係，爰不另為免訴之諭知，併此敘明。
五、依刑事訴訟法第四百五十五條之一第一項、第三項、第三百六十九條第一項前段
    、第三百六十四條、第二百九十九條第一項前段，商標法第八十二條、第八十三
    條，刑法第十一條前段、第四十一條第一項，罰金罰鍰提高標準條例第二條，判
    決如主文。
本案經檢察官丙○○到庭執行職務
中　　　華　　　民　　　國　　九十三　　年　　 十二 　　月　　　十　　　日
                              臺灣高雄地方法院刑事第七庭
                                  審判長法  官    孫啟強
                                        法  官    張茹棻
                                        法  官    卓立婷
右正本證明與原本無異。
不得上訴。
　　　　　　　　　　　　　　　　　　　　書記官    李春慧
中      華      民      國    九十三    年     十二     月      十      日
附表：
┌──┬───────────────┬───────┬──────────┐
│編號│品                          名│  數   量     │商標專用權人        │
├──┼───────────────┼───────┼──────────┤
│ 一 │黃長壽                        │四千八百十包  │台灣菸酒股份有限公司│
├──┼───────────────┼───────┼──────────┤
│ 二 │白長壽                        │二十包        │同右                │
├──┼───────────────┼───────┼──────────┤
│ 三 │長壽（白尊爵）                │二十包        │同右                │
├──┼───────────────┼───────┼──────────┤
│ 四 │長壽（藍尊爵）                │六十包        │同右                │
├──┼───────────────┼───────┼──────────┤
│ 五 │萬寶路                        │二百十包      │菲利普莫里斯產品公司│
├──┼───────────────┼───────┼──────────┤
│ 六 │大衛杜夫牌香菸 (黑)           │三千八百九十包│瑞士商大衛杜夫公司  │
├──┼───────────────┼───────┼──────────┤
│ 七 │大衛杜夫牌香菸 (白)           │五百七十包    │同右                │
├──┼───────────────┼───────┼──────────┤
│ 八 │大衛杜夫牌香菸 (紅)           │一百包        │同右                │
├──┼───────────────┼───────┼──────────┤
│ 九 │七星牌香菸                    │九千零八十包  │日商日本香菸產業公司│
├──┼───────────────┼───────┼──────────┤
│十  │ＳＥＶＥＮ  ＳＴＡＲＳ香菸    │六十包        │同右                │
├──┼───────────────┼───────┼──────────┤
│十一│ＳＥＶＥＮ  ＳＴＡＲＳ        │五百七十包    │同右                │
│    │ＣＵＳＴＯＭ  ＬＩＧＨＴＳ香菸│              │                    │
├──┼───────────────┼───────┼──────────┤
│十二│ＳＩＬＶＥＲＳＴＡＲＬＥＴ香菸│七百九十包    │同右                │
├──┼───────────────┼───────┼──────────┤
│十三│峰牌香菸                      │五千包        │日商日本香菸產業公司│
└──┴───────────────┴───────┴──────────┘
附表二：
┌──┬───────────────┬───────┬──────────┐
│ 一 │大衛杜夫牌ＵＬＴＲＡ香菸      │一百四十包    │瑞士商大衛杜夫公司  │
└──┴───────────────┴───────┴──────────┘
不得上訴
附錄本案論罪科刑法條全文︰
商標法第八十二條
明知為前條商品而販賣、意圖販賣而陳列、輸出或輸入者，處一年以下有期徒刑、拘
役或科或併科新臺幣五萬元以下罰金。
